臺灣新竹地方法院刑事判決　　　　　　　 95年度訴字第886號
公　訴　人　臺灣新竹地方法院檢察署檢察官
被　　　告　甲○○
　　　　　　　　　　（另案羈押於臺灣新竹看守所）
上列被告因違反毒品危害防制條例案件，經檢察官提起公訴（95
年度毒偵字第1641號），經本院合議庭裁定依簡式審判程序審理
並判決如下：
    主  文
甲○○施用第一級毒品，累犯，處有期徒刑柒月，扣案之第一級
毒品海洛因壹包（驗後淨重零點零陸公克）沒收銷燬、注射針筒
貳支沒收；又施用第二級毒品，累犯，處有期徒刑肆月。應執行
有期徒刑拾月，扣案之第一級毒品海洛因壹包（驗後淨重零點零
陸公克）沒收銷燬、注射針筒貳支沒收。
    事  實
一、甲○○前分別因竊盜及詐欺案件，經本院以九十三年度易字
    第三００號判決判處有期徒刑一年二月、九十三年度易字第
    四九八號判決判處有期徒刑三月確定，上開二案件經本院以
    九十四年度聲字第二一九號裁定定其應執行有期徒一年四月
    確定，於民國九十四年十一月九日因縮短刑期假釋出監，並
    於九十五年一月八日因假釋期滿未被撤銷，視為執行完畢。
    又，其前曾因施用毒品案件，本院依聲請以九十三年度毒聲
    字第八二號裁定送臺灣新竹看守所附設勒戒處所觀察、勒戒
    後，認無繼續施用毒品之傾向，於九十三年八月三日執行完
    畢釋放出所，並經臺灣新竹地方法院檢察署檢察官以九十三
    年度毒偵緝字第三九、四二號、九十三年度毒偵字第七九三
    號為不起訴處分確定在案。
二、詎其仍不知悔悟，於觀察、勒戒執行完畢釋放後五年內，復
    分別基於施用第一級、第二級毒品之犯意，於九十五年九月
    十二日，在其位於新竹縣竹東鎮○○街四七九巷九號之住處
    ，以將第一級毒品海洛因加水稀釋後以針筒注射之方式，施
    用第一級毒品海洛因一次後，再另行起意，以將第二級毒品
    安非他命放在過濾器內燒烤以吸取其產生的煙霧之方式，施
    用第二級毒品安非他命一次。嗣於同年月十三日下午五時二
    十分許，甲○○行經新竹縣竹東鎮○○路○段五九號前時，
    因形跡可疑，為警盤查，經其同意執行搜索，當場在其身上
    扣得第一級毒品海洛因一包（驗後淨重０．０六公克）及其
    所有、供其施用第一級毒品海洛因所用之注射針筒二支。
三、案經新竹市警察局第二分局報告臺灣新竹地方法院檢察署檢
    察官偵查起訴。
    理  由
一、本件被告甲○○所犯施用毒品罪，非死刑、無期徒刑、最輕
    本刑為三年以上有期徒刑之罪，或高等法院管轄第一審之案
    件，被告於本院行準備程序進行中，就被訴事實為有罪之陳
    述，經本院合議庭認合於修正後刑事訴訟法第二百七十三條
    之一之規定，裁定進行簡式審判程序，合先敘明。
二、認定犯罪事實所憑之證據及認定之理由：
（一）被告甲○○偵查中及本院審理時之供述，證明：其確實有
      在上開時、地，分別施用第一級毒品海洛因與第二級毒品
      安非他命及持有第一級毒品海洛因一包（驗後淨重０．０
      六公克）與其所有、供其施用第一級毒品海洛因所用之注
      射針筒二支之事實。
（二）台灣檢驗科技股份有限公司於九十五年十月二日出具之送
      驗檢體編號「Ｂ-321」號濫用藥物尿液檢驗報告、尿液送
      驗受檢人真實姓名代號對照表影本各一紙（附於偵查卷第
      二八、二九頁），證明：被告於警局時所親自採集、封瓶
      之尿液檢體，經以目前最具公信力之氣相層析質譜儀法確
      認後，確呈鴉片類及甲基安非他命類陽性反應，足認被告
      應確實有施用第一級毒品海洛因及第二級毒品安非他命之
      事實。
（三）扣案之第一級毒品海洛因一包（驗後淨重０．０六公克）
      、注射針筒二支及法務部調查局於九十五年十一月四日出
      具之調科壹字第０九五二三０三二二九０號鑑定書（附於
      偵查卷第三七頁），證明：扣案之疑似毒品之白色粉末確
      實是毒品海洛因，復有扣案可供施用海洛因之器具，足見
      被告有施用第一級毒品海洛因之事實。
（四）搜索筆錄、扣押物品目錄表及查獲時之現場照片六張，證
      明：前開所述之查獲過程及第一級毒品海洛因一包確實是
      在被告之腰際所查獲之事實。
（五）臺灣新竹地方法院檢察署九十三年毒偵緝字第三九、四二
      號、九十三年度毒偵字第七九三號不起訴處分書、刑案資
      料查註紀錄表、全國施用毒品案紀錄表各一份：證明被告
      於前開觀察、勒戒執行完畢釋放後，五年內再犯本件施用
      第一級毒品海洛因及第二級毒品安非他命之事實。
三、論罪與科刑之審酌：
（一）罪名─核被告甲○○所為，係犯毒品危害防制條例第十條
      第一項之施用第一級毒品罪及同條第二項之施用第二級毒
      品罪；其持有第一、二級毒品之低度行為，應分別為其施
      用第一、二毒品之高度行為所吸收，均不另論罪。
（二）被告甲○○前分別因竊盜及詐欺案件，經本院以九十三年
      度易字第三００號判決判處有期徒刑一年二月、九十三年
      度易字第四九八號判決判處有期徒刑三月確定，上開二案
      件經本院以九十四年度聲字第二一九號裁定定其應執行有
      期徒一年四月確定，於九十四年十一月九日因縮短刑期假
      釋出監，並於九十五年一月八日因假釋期滿未被撤銷，視
      為執行完畢，有臺灣新竹地方法院檢察署刑案資料查註紀
      錄表及臺灣高等法院被告全國前案紀錄表各一份在卷足參
      ，其於受上開有期徒刑之執行完畢後五年以內故意再犯本
      件有期徒刑以上之二罪，均為累犯，均應依刑法第四十七
      條第一項（起訴書誤載為第四十七條）之規定加重其刑。
（三）量刑之酌科─爰審酌被告因無法自我克制而施用毒品之犯
      罪動機、目的、手段，犯罪時所受之刺激及其品行、生活
      狀況、智識程度、犯罪所生之損害與犯罪後之態度等一切
      情狀，量處如主文所示之刑，並定其應執行刑。
（四）扣案之第一級毒品海洛因一包（驗後淨重０．０六公克）
      係違禁物，應依毒品危害防制條例第十八條第一項前段之
      規定宣告沒收銷燬，另扣案之注射針筒二支，係其所有、
      供其施用第一級毒品海洛因所用之物，業據其陳明在卷，
      應依刑法第三十八條第一項第二款之規定宣告沒收。
四、適用之法律：
（一）刑事訴訟法第二百七十三條之一第一項、第二百九十九條
      第一項前段；
（二）毒品危害防制條例第十條第一項、第二項、第十八條第一
      項前段，刑法第十一條、第四十七條第一項、第五十一條
      第五款、第三十八條第一項第二款，判決如主文。
本案經檢察官林佳穎到庭執行職務。
中　　華　　民　　國　　96　　年　　1 　　月　　31　　日
                  刑事第六庭  法　官  遲中慧
以上正本證明與原本無異。
如不服本判決應於收受本判決後十日內向本院提出上訴書狀，其
未敘述上訴理由者，並得於提起上訴後十日內向本院補提理由書
狀( 均須按他造當事人之人數附繕本 )「切勿逕送上級法院」。
中　　華　　民　　國　　96　　年　　1 　　月　　31　　日
                              書記官  柯雅菱
附錄本案論罪科刑法條全文：
毒品危害防制條例第十條
I  施用第一級毒品者，處六月以上五年以下有期徒刑。
II  施用第二級毒品者，處三年以下有期徒刑。
